【裁判字號】    99,易,88
【裁判日期】    990429
【裁判案由】    竊盜
【裁判全文】
臺灣士林地方法院刑事判決                99年度易字第88號
公  訴  人  臺灣士林地方法院檢察署檢察官
被      告  甲○○○○ ○○○.
            乙○○○○○○○○.
上列被告因竊盜案件，經檢察官提起公訴（99年度偵字第3823號
、第4545號），本院判決如下：
    主  文
甲○○○○ ○○○○○○○○○ 共同犯攜帶兇器竊盜罪，處有期徒刑柒月，並
應於刑之執行完畢或赦免後，驅逐出境。
乙○○○○○○○○○○ ○○○○○ 共同犯攜帶兇器竊盜罪，處有期徒刑捌月，
並應於刑之執行完畢或赦免後，驅逐出境。
    事  實
一、泰國籍甲○○○○ ○○○○○○○○○ （下稱MISHU） 、乙○○○○○○○○○○
    ○○○○○ （下稱WONGLAKHORN） 兩人均為泰商意泰營造股份有
    限公司臺灣分公司（下稱意泰公司）引進於臺北市○○區○
    ○路1 段南港火車站CL305 號工地工作之外籍勞工，因缺錢
    花用，竟共同基於意圖為自己不法所有之犯意聯絡，於民國
    99年3 月4 日晚間8 時許，在上開工地C1大樓內，以工地承
    包商所有之客觀上對於人之生命、身體具有危險性之兇器即
    切割機，將意泰公司所有而交由機電承包商兆田科技股份有
    限公司（下稱兆田公司）管領之直徑20公釐之高壓電源線（
    多芯銅線）切斷分割成小段後行竊得手，旋將竊得電源線攜
    至臺北市○○區○○路1 段317 之2 號宿舍內割掉塑膠外皮
    放置於MISHU 所有之背包內（未扣案），而為避免門口警衛
    之檢查，由WONGLAKHORN 將該背包從工地圍牆縫隙遞送給圍
    牆外之MISHU ，欲攜至臺北市南港區「家樂福」量販店附近
    某廢棄金屬回收場變賣獲利，嗣於當日晚間9 時20分許，在
    臺北市○○區○○路1 段277 巷口為警當場查獲MISHU ，並
    扣得已裁切、剝皮之裸銅線約24公斤，而查悉上情。
二、案經臺北市政府警察局南港分局報告臺灣士林地方法院檢察
    署檢察官偵查起訴。
    理  由
一、按被告以外之人於審判外之言詞或書面陳述，除法律有規定
    者外，不得作為證據，刑事訴訟法第159 條第1 項固有明文
    。惟被告以外之人於審判外之陳述，經當事人於審判程序同
    意作為證據，法院審酌該言詞陳述或書面陳述作成時之情況
    ，認為適當者，亦得為證據；當事人、代理人或辯護人於法
    院調查證據時，知有上開刑事訴訟法第159 條第1 項不得為
    證據之情形，而未於言詞辯論終結前聲明異議者，視為有前
    項之同意，刑事訴訟法第159 條之5 亦有明文。本案起訴書
    所列舉之各項證據，經本院於審判程序提示予被告MISHU 、
    WONGLAKHORN ，並告以內容要旨，被告均表示無意見，且未
    聲明異議，本院審酌相關言詞陳述或書面陳述作成時之情況
    ，認為適當，依前揭法條意旨，均得援為本案證據。
二、前揭事實業據被告MISHU 於本院審理時坦承不諱，核與證人
    李偉彰、被害人邱印菖（兆田公司專案經理）於警詢之指證
    情節相符，並有卷附贓物認領保管單、現場暨贓物照片12張
    可稽，足認被告MISHU 上開自白與事實相符，堪可採信。
三、訊據被告WONGLAKHORN 矢口否認上開犯行，辯稱伊當時正在
    講電話，被告MISHU 要伊幫忙把手提袋（指背包）從圍牆縫
    隙推到外面，伊只是單純幫忙，根本不知道背包內裝何物云
    云。惟依證人即共同被告MISHU 於檢察官偵查及本院審理中
    之證述，其與被告WONGLAKHORN 共同計畫行竊工地電源線，
    並一起使用切割機切斷電源線，剝皮後裝入其所有背包內，
    再由被告WONGLAKHORN 將背包從工地圍牆縫隙推到外面，打
    算拿到收集場變賣等語（99年4 月15日審判筆錄參照），參
    以被告WONGLAKHORN 自承確有將背包從圍牆縫隙往外推之行
    徑，則若被告WONGLAKHORN 並未參與竊盜，理應詢問或質疑
    被告MISHU 何以不光明正大直接從大門將背包帶出工地，且
    竊得電源線之重量達24公斤，顯然超過一般背包之承載重量
    ，被告WONGLAKHORN 焉有未加聞問即義務幫忙之可能；況被
    告MISHU 若係一人犯案，應無甘冒遭其他同事發現而向上級
    主管舉發之風險，而要求未參與之被告WONGLAKHORN 幫忙將
    背包推出圍牆外之理，故本院認被告WONGLAKHORN 之辯解與
    經驗法則相違，無可採信，應以被告MISHU 之指證與事實相
    符。綜上所陳，本案事證明確，被告犯行均堪認定，應依法
    論科。
四、論罪科刑
    (一)按刑法第321 條第1 項第3 款之攜帶兇器竊盜罪，係以
        行為人攜帶兇器竊盜為其加重條件，此所謂兇器，其種
        類並無限制，凡客觀上足對人之生命、身體、安全構成
        威脅，具有危險性之兇器均屬之（最高法院79年臺上字
        第5253號判例意旨參照）。查被告係以工地之切割機切
        斷直徑達20公釐之電源線後行竊，足見該切割機刀面鋒
        利，客觀上應係對於人之生命、身體具有危險性之兇器
        無疑。
    (二)核被告所為，均係犯刑法第321 條第1 項第3 款攜帶兇
        器竊盜罪。被告二人就上開犯行間有犯意聯絡及行為分
        擔，應論以共同正犯。本院審酌被告均值壯年，不思循
        正當管道獲取財物，竟行竊任職工地之電源線意欲變賣
        獲利，法治觀念容有偏差，併其犯罪手法、所得財物價
        值以及各自犯後態度等一切情狀，認檢察官求處有期徒
        刑1 年，容嫌過重，而分別量處如主文所示之刑。
    (三)被告二人裝運竊得電源線之背包（未據扣案），雖係被
        告MISHU 所有之物，然係用以裝運竊得贓物，並非用供
        行竊之物；另被告行竊使用之切割機並非被告所有之物
        ，均無宣告沒收之依據，附此敘明。
    (四)又外國人受有期徒刑以上刑之宣告者，得於刑之執行完
        畢或赦免後，驅逐出境，刑法第95條定有明文。而是否
        一併宣告驅逐出境，固由法院酌情依職權決定之，採職
        權宣告主義。但驅逐出境，係將有危險性之外國人驅離
        逐出本國國境，禁止其繼續在本國居留，以維護本國社
        會安全所為之保安處分，對於原來在本國合法居留之外
        國人而言，實為限制其居住自由之嚴厲措施。故外國人
        犯罪經法院宣告有期徒刑以上之刑者，是否有併予驅逐
        出境之必要，應由法院依據個案之情節，具體審酌該外
        國人一切犯罪情狀及有無繼續危害社會安全之虞，審慎
        決定之，尤應注意符合比例原則，以兼顧人權之保障及
        社會安全之維護（最高法院94年度臺上字第404 號判決
        意旨參照）。本案被告經宣告有期徒刑以上刑之宣告，
        本院審酌其法治觀念偏差，且對於我國社會秩序危害非
        微，併其二人實際上應無法繼續在我國合法工作等情狀
        ，爰諭知被告二人於刑之執行完畢或赦免後驅逐出境。
據上論斷，應依刑事訴訟法第284 條之1 、第299 條第1 項前段
，刑法第28條、第321 條第1 項第3 款、第95條，判決如主文。
本案經檢察官張紜瑋到庭執行職務。
中    華    民    國    99    年    4     月    29    日
                        刑事第四庭法  官   楊皓清
以上正本證明與原本無異。
如不服本判決應於收受判決後10日內向本院提出上訴書狀，並應
敘述具體理由：其未敘述上訴理由者，應於上訴期間屆滿後20日
向向本院補提理由書（均須按他造當事人之人數附繕本）「切勿
逕送上級法院」。
                                  書記官   朱俶伶
中    華    民    國    99    年    4     月    29    日
附錄論罪法條：
刑法第321條第1項
犯竊盜罪而有左列情形之一者，處 6 月以上、 5 年以下有期徒
刑：
一、於夜間侵入住宅或有人居住之建築物、船艦或隱匿其內而犯
    之者。
二、毀越門扇、牆垣或其他安全設備而犯之者。
三、攜帶兇器而犯之者。
四、結夥三人以上而犯之者。
五、乘火災、水災或其他災害之際而犯之者。
六、在車站或埠頭而犯之者。

司法院資訊處製作；財團法人民間司法改革基金會備份。
